---
title: "ParlLawSpeech – Initial Exploration"
author: "Anna"
format: html
editor: visual
execute:
  echo: true
  warning: false
  message: false
---

## Setup

```{r}
library(tidyverse)
library(arrow)
library(lubridate)

ZIP_PATH <- file.path(Sys.getenv("DATA_ROOT"), "raw", "Corpora_PLS_germany.zip")

speech <- readRDS(unz(ZIP_PATH, "Corpus_speeches_germany.RDS"))

# peek
glimpse(speech)
```

You can add options to executable code like this

```{r}
#| echo: true
speech18 <- filter(speech, year(date) == 2018)
```

```{r}
speech18_chairs <- speech18 %>%
  filter(chair) %>%        # same as `chair == TRUE` for logical
  distinct(speaker)        # unique speakers

speech18_chairs
```

```{r}
speech18_partyless <- speech18 %>%
  filter(is.na(party)) %>%
  distinct(speaker)

speech18_partyless
```

e.g. Ole Schröder is Parlamentarischer Staatssekretär des Inneren (eingeblendet im YouTube Video). Norbert Barthle: Parlamentarischer Staatssekretär. Petra Pau -\> Auch Vizepräsidentin des Bundestags. (eingeblendet im YouTube Video.)

-\> Videos sind nach TOP geschnitten. -\> Hier gibt es auch (teils) die Ausschuss-Sitzungen.

The following is an example speech from 2018. It's the first 2018 speech in the ParLaw Dataset: "6. Sitzung Bundestag 17. Januar 2018 komplett" YouTube link to Sitzungsaufzeichnung: 'https://www.youtube.com/watch?v=5c3Uhoe6U3A' Account handle:b\@infofurdieweltvideos2661

```{r}
# Kaatharina Barley on Elterngeld+. A very calm (almost boring) factual speech.
cat("Day Session:", date(speech18[2, "date"]), "\n")
cat("Speaker:", speech18[2, "speaker"], "\n")
cat("Party:", speech18[2, "party"], "\n")
cat("Text:", speech18[2, "text"], "...\n")
cat("Followed by Applause. Not recorded in the transcript.","\n")
```

This speech is followed by applause, then an interlude by Schäuble, then a question on the talk and then a reply to the talk. Very civilized and factual. No heated discussion. Then a next question. 'Grokoschuafensterpolitik' 'sich feiern lassen' -\> by the AfD!!! Factual reply. next question. There is some off-topic casual speech: compliment on a red blazer. A remark on someones own son -\> personal relation to topic in question but Scherzhaft.

```{r}
#The AfD speaker question on Barley's speech.
speech18[9, 2]
```

for the second AfD question towards Barely, she receives applause for her answer, during the speech. But from whom?.

Schäuble achtet auf redezeiten. Freudnlicher ordnungsruf.

Speech AfD "Wenn Sie mich bei Frage und Antwort auch ansehen könnten" -\> persönlich / auf Angriff. AfD applaudiert ihr. 'Ein Sich nicht reproduzierendes Deutschland'. Von Barley: "dann würd ich sie auch anschauen "verstehe den Sinn ihrer Frage überhaupt nicht" -\> She receives applause from the other parties.

-\> Zeichen für Brandmauer / Solidarität ?

```{r}
speech18['id' == 123112, 2]
then 123212 -> # gleichgeschlechtliche Ehe (sie bringen ihre themenschwerpunkte ein, haben issues) category: rebuttal? / abwher? solidarity?

then 125312 -> # rückbezug aufs 'anschauen', geschlechter und islamismus
then 125412 -> # sehr kurze antowrt, sachlich, she receives applause. short + applause -> abwehr? solidarity?
```

```{r}
zwishcen diesen beiden fehlt ein AfD Beitrag. 'Linksextremismus'  zwischen 126712 Schäuble und 126812, 126712.
```

```{r}
cat("Day Session:", speech18[2, "date"], "\n")
cat("Speaker:", speech18[2, "speaker"], "\n")
cat("Party:", speech18[2, "party"], "\n")
cat("Text:", substr(speech18[2, "text"], 1, 100), "...\n")
```

```{r}
ids <- c(
  163512,163612,163712,163812,163912,164012,164112,164212,164312,164412,
  164512,164612,164712,164812,164912,165012,165112,165212,165312,165412,
  165512,165612,165712,165812,165912,166012,166112,166212,166312,166412,
  166512,166612,166712
)

print_speeches <- function(df, ids) {
  for (id in ids) {
    # Access by rowname
    sp <- df[as.character(id), , drop = FALSE]

    if (nrow(sp) == 0) {
      cat("ID:", id, "not found.\n\n")
    } else {
      cat("ID:", id, "\n")
      cat("Date:", sp$date, "\n")
      cat("Speaker:", sp$speaker, "\n")
      cat("Party:", sp$party, "\n")
      cat("Text (first 200 chars):\n")
      cat(substr(sp$text, 1, 200), "\n\n")
      cat("------------------------------------------------------------\n\n")
    }
  }
}

print_speeches(speech18, ids)

```

```{r}
speech_pattern <- 'Herr Präsident'
chair_pattern <- 
chair_pattern <- 'frage' # next text followed by th chair saying 'frage' indicates next text is again a 'question' on another speech.
interjection_pattern <- 
  
Ordnungsruf pattern by chair <- "Regeln", "Ordnungsruf"
```

Create Variables: - gender - party leader - fraktionsleader - applause ja nein - interjection ja nein - ordnungsruf ja nein, freundlich/konfliktreich. - reply ja nein - question ja nein - new topic/beitrag gesprächsabschnitt (can be wihtin a Tagesordnungspunkt). - welche Sitzung? - hitlerartiges rollendes r ? - überzogene redezeit

es ist prakitsch man hat die chornologische Riehenfolge der beiträge, die TOPS/topics, die Tage, das jahr, die wahlperiode. what can I do with that?

1995 vollständig als Video die Plenarsitzungen.

Let people annotate which anonymous speeches/questions/interjections are